【裁判字號】    89,附民,558
【裁判日期】    900320
【裁判案由】    殺人
【裁判全文】
臺灣高雄地方法院刑事附帶民事判決                八十九年度附民字第五五八號
    原      告  丙○○
                甲○○
                乙○○
    訴訟代理人
    複  代理人  吳剛魁  律師
    被      告  丁○○
右列被告因殺人案件（本院八十九年度重訴字第六Ｏ號），經原告提起附帶民事訴訟
，請求損害賠償，本院判決如左：
    主  文
被告應分別給付原告丙○○新台幣壹佰萬元，給付原告甲○○新台幣壹佰陸拾壹萬伍
仟元，給付原告乙○○新台幣壹佰萬元，及均自民國八十九年九月二十日起至清償日
止，按週年利率百分之五計算之利息。
本判決第一項分別於原告丙○○以新台幣參拾參萬元，原告甲○○以新台幣伍拾肆萬
元，原告乙○○以新台幣參拾參萬元為被告供擔保後，得假執行。
    事  實
甲、原告部分：
一、聲明：除聲請假執行之擔保金額外，如主文所示。
二、陳述：
（一）緣原告丙○○、甲○○、乙○○乃死者洪清敏之子女，而死者洪清敏於民國八
      十九年八月六日下午十七時四十分許，在高雄市○○區○○路三九號「紅孩兒
      卡拉ＯＫ店」前，因細故與被告丁○○發生爭執，遭被告連續砍傷四十六刀，
      經送醫後仍不治死亡。
（二）按因故意或過失，不法侵害他人權利者，負損害賠償責任；不法侵害他人致死
      者，對於支出醫療及增加生活上需要之費用或殯葬費之人，亦應負損害賠償責
      任。次按不法侵害他人致死者，被害人之父、母、子、女及配偶，雖非財產上
      之損害，亦得請求賠償相當之金額。民法第一百八十四條第一項、一百九十二
      條第一項，第一百九十四條分別定有明文。爰依上開法律規定，請求判決如聲
      明。
三、證據：提出戶口名簿影本、起訴書影本各一份及殯葬費用收據正本二紙為證。
乙、被告部分：
一、聲明：同意原告聲明之請求。
二、陳述：對原告陳述之事實不爭執。
        理  由
一、按附帶民事訴訟之判決，應以刑事訴訟判決所認定之事實為據，刑事訴訟法第五
    百條前段定有明文。本件原告起訴主張被告丁○○殺害原告母親洪清敏之事實，
    業據本院八十九年度重訴字第六Ｏ號刑事判決判處被告有罪在案，並為被告所不
    爭執，是原告之主張應堪信為真實。
二、按因故意或過失，不法侵害他人權利者，負損害賠償責任；不法侵害他人致死者
    ，對於支出醫療及增加生活上需要之費用或殯葬費之人，亦應負損害賠償責任。
    次按不法侵害他人致死者，被害人之父、母、子、女及配偶，雖非財產上之損害
    ，亦得請求賠償相當之金額，民法第一百八十四條第一項、一百九十二條第一項
    、第一百九十四條分別定有明文。查原告甲○○因其母洪清敏死亡而支出殯葬費
    用共計新台幣（下同）六十一萬五千元，此有殯葬費用收據正本二紙附卷足憑，
    且為被告所不爭執，是依上開法律規定，原告甲○○此部分之請求，自有所據，
    應予准許。又原告之母洪清敏係遭被告砍殺四十六刀致死，已經刑事判決認定在
    案，其殺害手段兇殘，原告為死者洪清敏之子女，受有精神上之痛苦，應堪認定
    。本院審酌上開情狀，並考量兩造身分、地位、經濟狀況，認原告三人請求被告
    應分別給付各一百萬之精神慰撫金，為屬適當，應予准許。
三、綜上所述，原告基於侵權行為之法律關係，請求被告應分別給付原告三人精神慰
    撫金各一百萬元，給付原告甲○○殯葬費六十一萬五千元，及均自起訴狀繕本送
    達被告之翌日（即八十九年九月二十日）起至清償日止，按年息百分之五計算之
    利息，為有理由，應予准許。
四、本件原告就其勝訴部分陳明願供擔保請准宣告假執行，經核並無不合，爰酌定相
    當金額准許之。
據上論斷，原告之訴為有理由，應依刑事訴訟法第五百零二條第二項、第四百九十一
條第十款、民事訴訟法第三百九十條第二項，判決如主文。
中       華       民      國     九十     年     三     月     二十     日
                              臺灣高雄地方法院刑事第二庭
                                審判長法  官  黃  三  友
                                      法  官  劉  建  利
                                      法  官  施  柏  宏
右正本證明與原本無異。
如不服本判決，應於判決送達後十日內，向本院提出上訴狀。
                                      書記官  邱  秋  珍
中       華       民      國     九十     年     三     月     二十     日


司法院資訊處製作；財團法人民間司法改革基金會備份。
